Bagus Cahyono

Fullstack Developer

Beji, Pasuruan, Jawa Timur | +6282257367240 | baguscy8@gmail.com

Github | Certificates | Portfolio

Saya adalah mahasiswa Sistem Teknologi dan Informasi di Institut Teknologi dan Bisnis Yadika Pasuruan, dengan IPK 3,58, dan saat ini menunggu wisuda. Saya memiliki pengalaman satu tahun sebagai developer Laravel, di mana saya sudah terlibat dalam berbagai proyek seperti pembuatan API, sistem login, dan pengelolaan database. Pengalaman ini membantu saya memahami cara membuat aplikasi yang aman dan terstruktur.

Saat ini, saya juga belajar MERN Stack (MongoDB, Express.js, React, Node.js) untuk mengembangkan kemampuan sebagai developer full-stack, baik di front-end maupun back-end. Selain itu, saya bekerja sebagai web developer freelance, di mana saya bertanggung jawab atas proyek-proyek web klien dari awal hingga akhir. Pengalaman ini melatih saya dalam manajemen proyek dan komunikasi dengan klien, sehingga dapat menyelesaikan proyek sesuai harapan dan tepat waktu.

PENGALAMAN KERJA

Web Developer (Freelance)

Web developer (Laravel)

Feb 2024 – Sekarang

- Mengembangkan situs web app yang dibutuhkan client.
- Mengimplementasikan prinsip desain ramah pengguna dalam Laravel Blade templates untuk memastikan navigasi yang mudah dan aksesibilitas yang optimal.

Winong Village Office Internship

Web developer (Wordpress)

Juli 2023 – Aug 2023

- Mengembangkan situs web informasi yang disesuaikan untuk penduduk Desa Winong.
- Mengimplementasikan prinsip desain yang ramah pengguna untuk memastikan kemudahan navigasi dan aksesibilitas.
- Berkolaborasi dengan anggota tim untuk mengkonseptualisasikan dan mengeksekusi tata letak dan fitur-fitur situs web.

PT. Media Atlantis Perkasa Internship

Web developer (Wordpress)

July 2017 – Oct 2017

- Mengembangkan situs web profil perusahaan dan mengimplementasikan fitur blogging untuk memamerkan kegiatan dan layanan dari PT. Media Atlantis Perkasa.
- Mendesain tata letak situs web yang sesuai dengan pedoman dan tujuan branding perusahaan.
- Membuat konten artikel yang menarik dan informatif untuk dipublikasikan di situs web.

PENDIDIKAN

ITB Yadika Bangil

Sistem & Teknologi Informasi (STI)

 Mendalami bidang Sistem dan Teknologi Informasi dengan fokus pada pengembangan aplikasi web, pemrograman, dan manajemen proyek teknologi. Memperoleh pemahaman yang kuat mengenai arsitektur perangkat lunak, pengembangan backend, serta keamanan dan pemeliharaan sistem informasi.

SMK Negeri 1 Beji

Multimedia

Aug 2016 – Aug 2019

 Mempelajari dasar-dasar desain grafis, dan produksi media digital. Mengembangkan keterampilan praktis di bidang multimedia, termasuk pengoperasian software desain, pengeditan video, dan fotografi, yang menjadi dasar kuat untuk pengembangan aplikasi web dan antarmuka pengguna yang interaktif.

SERTIFIKAT

- Belajar Dasar Git dengan Github Dicoding (2023)
- Belajar Dasar Pemrograman Javascript Dicoding (2023)
- Belajar Dasar Structured Query Language (SQL) Dicoding (2023)
- Bootcamp Fullstack Web Developer: Laravel Vue Nuxt JS Website HRIS BWA (2024)

Selengkapnya: cutt.ly/bagusc-sertifikat

SKILLS

Tools: Vscode, Github, Laragon

Teknikal: HTML, CSS, Javascript, PHP, MySQL, Bootstrap, Wordpress, Laravel

Non-Teknikal: Kreatif, Adaptable, Problem Solving, Teamwork, Bertanggung Jawab, Disiplin

PORTFOLIO

- Web App Pelayanan Surat Administrasi Desa
- Web App Pemesanan Fotografer
- Web App Pengajian Proposal

Selengkapnya: cutt.ly/bagusc-github